【裁判字號】    97,交聲,3142
【裁判日期】    971128
【裁判案由】    聲明異議
【裁判全文】
臺灣臺中地方法院交通事件裁定        97年度交聲字第3142號
原處分機關  交通部公路總局臺中區監理所臺中市監理站
異  議  人  乙○○
即受處分人
上列受處分人因違反道路交通管理處罰條例案件，對於交通部公
路總局臺中區監理所臺中市監理站民國97年11月5 日所為之處分
（原處分：裁監稽違字第裁61－GE0000000 號裁決書），聲明異
議，本院裁定如下：
    主    文
異議駁回。
    理    由
一、異議意旨略以：異議人即受處分人乙○○（下稱受處分人）
    於民國97年10月17日22時12分許，駕駛車號356 －YR號營業
    用自小客車，在臺中火車站旁建國路與中山路口排班等候載
    客，因受處分人係排班車，未在道路上行駛，因此未繫安全
    帶，於見交通號誌綠燈時，緩慢由建國路欲右轉至中山路上
    排班停車格，因已有多名行人站在該路口與排班停車格，在
    禮讓行人優先通行後，始右轉欲駛至排班停車格，警察此際
    出現並取締受處分人紅燈右轉及未繫安全帶等違規。原處分
    不查明現場情況，逕予裁處實屬不當，爰聲明異議云云。
二、按汽車駕駛人，行經有燈光號誌管制之交岔路口闖紅燈者，
    處新臺幣1800元以上5400元以下罰鍰；前項紅燈右轉行為者
    ，處新臺幣600元以上1800元以下罰鍰，並記違規點數3點；
    汽車行駛於道路上，其駕駛人或前座乘客未繫安全帶者，處
    駕駛人新臺幣1500元罰鍰，道路交通管理處罰條例第53條第
    1項、第63條第1項第3款及第31條第1項前段分別定有明文。
三、經查：受處分人於97年10月17日22時12分許，駕駛車號356
    －YR號營業用自小客車，在臺中市○○路與中山路口，因「
    一未繫安全帶。二紅燈右轉」等違規行為，經臺中市警察局
    第一分局交通分隊員警依違反道路交通管理處罰條例第53條
    第2 項、第31條第1 項以中市警交字第GE0000000 號舉發違
    反道路交通管理事件通知單當場舉發等情，業經證人即舉發
    員警甲○○證稱：「97年10月17日21至24時我執行臺中火車
    站前的交通勤務，火車站前中山路與建國路口，由中山路往
    車站方向行駛，過了建國路之後進入圓環，就有3 格計程車
    排班停車格。當時3 格停車格內都各有計程車停放在排班，
    建國路方向上的號誌燈是紅燈，我就看到乙○○的計程車沿
    建國路慢車道紅燈右轉入火車站圓環，排在3 格停車格的最
    後方。我告知他你剛才紅燈右轉，且3 格停車格上都有計程
    車在排班，要他退回去，受處分人不肯，反而在現場與我大
    小聲，我在勸導前就已經先將他的紅燈右轉行為拍照，走到
    受處分人車子前時，我又發現受處分人沒有繫安全帶，我就
    將受處分人沒有繫安全帶的情形拍照存證」、「（照片上如
    何看出來當時建國路是紅燈？）在計程車的正上方可以看到
    綠燈行人通行的號誌，而且當時行人正穿越建國路的行人穿
    越道，可以證明建國路上當時確實是紅燈。」、「（你拍得
    照片時是否確實看見受處分人是紅燈右轉？）我是看見他紅
    燈右轉才照相。」等語（見本院卷第15頁背面），並有上開
    舉發違反道路交通管理事件通知單、違反道路交通管理事件
    裁決書影本各1 份及證人陳祥福庭提取締照片2 張附卷可稽
    。況且，依證人陳祥福及受處分人庭提照片可知，建國路右
    轉中山路火車站圓環旁共有3 格排班停車格，受處分人右轉
    中山路前均已停滿其他營業用自小客車，縱如受處分人所稱
    ，其於「綠燈」時原欲右轉，因優先禮讓行人之故，於行人
    通過始右轉，惟依當時情形，已無排班停車格供其停放，則
    受處分人右轉並停放在第3 排班停車格後方轉角紅線處之行
    為，亦屬違規停車，即非適法。故受處分人所辯欲右轉駛入
    排班停車格，顯與客觀事實不符，不足採信。又受處分人於
    本院自承：「我們在排班時都沒有繫安全帶，我們認為那是
    引道，不會危害到安全」等語（見本院卷第16頁），顯見受
    處分人已駕車行駛於道路上甚明，尚不得因對於交通危害較
    小，逕認不須繫安全帶。且員警為維持交通秩序，依法執行
    職務之公務員，立場應是客觀公正，且與受處分人素不相識
    ，亦無宿怨，當無設詞誣攀之理，其於具結後所為之證述已
    足擔保其真實性及憑信性。本院經查亦無任何證據足資證明
    執勤警員有捏造事實、違法取締之情事，則執勤警員本其維
    護交通秩序、安全職責所為之當場舉發，堪信與實情相符。
    由上述可知，受處分人確實因未繫安全帶並紅燈右轉，甚為
    明灼。受處分人辯稱為禮讓行人因而紅燈右轉，且因排班移
    車之故未繫安全帶，應係卸責之詞，均不足採。
四、綜上所述，受處分人乙○○確有於前揭時、地，未繫安全帶
    駕駛上開營業用自小客車行經有燈光號誌管制之交岔路口紅
    燈右轉之違規行為，從而，原處分機關依道路交通管理處罰
    條例第53條第2 項、第63條第1 項第3 款及第31條第1 項之
    規定，裁處受處分人罰鍰新臺幣（下同）共2400元（未繫安
    全帶部分罰鍰1500元、紅燈右轉部分罰鍰900 元），並記違
    規點數3 點，於法核無違誤。受處分人聲明異議，為無理由
    ，應予駁回。
五、據上論斷，應依道路交通管理處罰條例第87條第2 項，道路
    交通案件處理辦法第19條，裁定如主文。
中    華    民    國    97    年    11     月    28   日
                     交通法庭    法  官  楊文廣
以上正本證明與原本無異。
如不服本裁定應於送達後5日內向本院提出抗告狀。（應附繕本
）
                                 書記官  葉泰濃
中    華    民    國    97    年    11     月    28   日


司法院資訊處製作；財團法人民間司法改革基金會備份。
